臺灣臺南地方法院民事裁定　　　　　　　 100年度聲字第18號
聲　請　人　陳寶林
　　　　　　李文如
　　　　　　李文伶
相　對　人　行政院農業委員會林務局嘉義林區管理處
法定代理人　楊宏志
上列當事人間聲請停止強制執行事件，本院裁定如下：
    主    文
聲請人陳寶林供擔保新台幣41,482元後，本院99年度司執字第96
845號強制執行事件就台南縣白河地政事務所98年11月30日土地
複丈成果圖所示編號A1、A2及A3部分之強制執行程序，於本院10
0年度訴字第108號第三人異議之訴事件判決確定或撤回前應暫予
停止。
聲請人李文如、李文伶供擔保新台幣11,404元後，本院99年度司
執字第96845號強制執行事件就台南縣白河地政事務所98年11 月
30日土地複丈成果圖所示編號B部分之強制執行程序，於本院100
年度訴字第108號第三人異議之訴事件判決確定或撤回前應暫予
停止。
    理    由
一、聲請意旨略以：兩造間第三人異議之訴事件，現由本院100
    年度訴字第108號審理在案，惟相對人已聲請本院民事執行
    處以99年度司執字第96845號拆屋交地事件強制執行如主文
    所示之執行標的物，該執行標的物倘遭拆除，聲請人勢必受
    有難以回復之損害，為此聲請於第三人異議之訴事件判決確
    定前，裁定停止該強制執行程序等語。
二、按強制執行程序開始後，除法律另有規定外，不停止執行；
    但有回復原狀之聲請或提起再審或異議之訴，或對於和解為
    繼續審判之請求，或提起宣告調解無效之訴，撤銷調解之訴
    ，或對於許可強制執行之裁定提起抗告時，法院因必要情形
    ，或依聲請定相當並確實之擔保，得為停止強制執行之裁定
    ，強制執行法第18條第1項、第2項定有明文。又此項擔保係
    擔保執行債權人因停止執行所受之損害，故法院酌定擔保金
    額時，自應斟酌該債權人因停止執行所可能遭受之損害，以
    為衡量之標準。
三、經查，本件聲請人以其向本院提起第三人異議之訴為理由，
    聲請裁定停止本院99年度司執字第96845號強制執行事件之
    強制執行程序，經本院調閱99年度司執字第96845號拆屋交
    地執行卷宗及100年度訴字第108號第三人異議之訴卷宗審查
    ，聲請人聲請停止99年度司執字第96845號強制執行事件之
    強制執行程序，應屬有據，本院爰依強制執行法第18條第2
    項規定定相當並確實之擔保後准許之。
四、次查，本院前開強制執行事件，為債權人即相對人持本院柳
    營簡易庭98年度營簡字第367號民事確定判決，聲請對債務
    人陳國柱應將坐落臺南縣白河鎮○○○段1239地號土地上，
    如該判決附圖A1、A2、A3所示面積合計414.82平方公尺之地
    上建物拆除，對債務人王天林應將同地號土地上如該判決附
    圖B部分面積114.04平方公尺之地上建物拆除，並交還土地
    為強制執行，而聲請人陳寶林係以其為A1、A2及A3部分建物
    之所有人，聲請人李文如、李文伶則主張其等為B建物之所
    有人提起第三人異議之訴，爰依首揭說明，認停止執行所供
    擔保數額，應依標的物停止執行後，相對人未能即時受償所
    受之損害額為依據，本件相對人因停止執行可能遭受之損害
    ，為無法使用上開建物占用土地部分之損害。茲審酌聲請人
    所提之第三人異議之訴為不得上訴第三審之事件，參考目前
    各審級辦案期限，則預估該案訴訟至二審定讞所需進行期間
    推定為3年4個月，又相對人所有之上開土地公告現值每平方
    公尺為新臺幣300元，以相對人無法利用土地期間，按法定
    利率年息10％計算至本案訴訟之第三人異議之訴事件確定終
    結時，核算相對人因停止執行所受之損害分別為(1)聲請人陳
    寶林聲請本件停止相對人執行之地上物所占用該土地之面積
    共計414.82平方公尺，故相對人因聲請人陳寶林聲請停止所
    受之損害額為41,482元（300元×414.82＝124,446元×10％
    ÷12×40＝41,482元）；(2)聲請人李文如、李文伶聲請停止
    相對人執行之土地面積為114.04平方公尺，故相對人所受之
    損害額為11,404元（300元×114.04＝34,212元×10％÷12
    ×40＝11,404元），爰以此為相對人因停止執行不能即時受
    償之損害額，命聲請人陳寶林及李文如2人分別供上開金額
    之擔保後，裁定如主文。
五、依強制執行法第18條第2項，裁定如主文。
中    華    民    國    100    年    2    月     9    日
                  民事第一庭    法  官  童來好
以上正本係照原本作成。
如對本裁定抗告，應於收受裁定正本送達後10日內向本院提出抗
告狀，並繳納抗告裁判費新台幣1,000元整。
中    華    民    國   100    年    2     月    10    日
                                書記官  凌昇裕